【裁判字號】    89,上訴,241
【裁判日期】    890229
【裁判案由】    違反槍砲彈藥刀械管制條例
【裁判全文】
臺灣高等法院臺中分院刑事判決          民國八十九年度上訴字第二四一號
    上  訴  人
    即  被  告  甲○○
右上訴人因違反槍砲彈藥刀械管制條例案件，不服台灣彰化地方法院八十八年度訴字
第五三九號，中華民國八十八年十月廿九日第一審判決（起訴案號：台灣彰化地方法
院檢察署八十八年度偵字第一六二九號），提起上訴，本院判決如左：
    主      文
上訴駁回。
    事實及理由
一、本案經本院審理結果，除原審判決書附表錯引舊條文，應予明外，認第一審判
    決認事用法及量刑均無不當，應予維持，並引用第一審判決書記載之事實、證據
    及理由（如附件）。
二、上訴人即被告甲○○在本院辯稱槍彈係綽號「阿強」之人所寄放，並不知具有殺
    傷力云云，惟查被告並未能指「阿強」之真實姓名及住所，以供傳喚對質，則其
    所稱係「阿強」寄放，即非可採，又扣案之槍枝管制編號0000000000
    號改造手槍一把、子彈二顆，業經內政部警政署刑事警察局鑑驗，認具殺傷力，
    有該局八十八年二月廿三日刑鑑字第一四一五一號鑑驗通知書在卷可憑，是被告
    以不知上開槍彈具有殺傷力為辯，亦非可取，其上訴為無理由，應予駁回。
三、據上論斷，應依刑事訴訟法第三百七十三條、第三百六十八條，判決如主文。
本案經檢察官乙○○到庭執行職務。
中      華      民      國    八十九     年      二       月    廿九    日
                                  臺灣高等法院臺中分院刑事第十一庭
                                          審判長法  官  羅  禮  政
                                                法  官  曾  謀  貴
                                                法  官  陳  欣  安
右正本證明與原本無異。
如不服本判決應於收受送達後十日內向本院提出上訴書狀，其未述上訴之理由者並
得於提起上訴後十日內向本院補提理由書（均須按他造當事人之人數附繕本）。
                                                書記官  陳  秀  真
中      華      民      國    八十九     年      三       月     三     日
                                                                        Ｆ
台灣彰化地方法院刑事判決          八十八年度訴字第五三九號
    公  訴  人  臺灣彰化地方法院檢察署檢察官
    被      告  甲○○  男三十一歲（民國○○○年○月○○日生）
                        住彰化縣彰化市○○里○○街九十七巷二十弄三十七號
                        身分證統一編號：Ｎ一二二四九一六七號
右列被告因違反槍砲彈藥刀械管制條例案件，經檢察官提起公訴（八十八年度偵字第
一六二九號），本院判決如左：
      主  文
甲○○未經許可，持有可發射子彈，具有殺傷力之改造手槍，累犯，處有期徒刑貳年
陸月，併科罰金新台幣陸萬元，罰金如易服勞役，以新台幣玖佰元即銀元參佰元折算
壹日。
扣案之改造手槍（槍枝扣案管制編號：0000000000）壹把（含該槍枝之彈
匣壹個）及改造子彈壹顆，均沒收。
      事  實
一、甲○○前於民國（下同）八十四年間因犯施用毒品罪及違反麻醉藥品管理條例罪
    ，經本院分別判處有期徒刑三年二月及有期徒刑二月確定，入監接續執行，刑期
    原應至八十七年十一月十九日始屆滿，嗣於八十五年十二月六日假釋出獄，於八
    十七年十月二十八日縮短刑期假釋期滿，執行完畢。猶無悔悟，於八十七年十二
    月中旬，自某不詳處所，取得仿 WALTHER廠半自動手槍製造之可發射子彈，具有
    殺傷力之改造手槍一把（含彈匣一個）及由玩具子彈改造而成，可擊發，具殺傷
    力之子彈貳顆（其中一顆嗣於鑑定時經試射擊發，已不具殺傷力），即未經許可
    ，持有該具殺傷力之槍枝一把及子彈二顆，並攜回其坐落彰化縣彰化市○○里○
    ○街九七巷二十弄三七號住處藏置，迄八十八年二月三日上午三時三十分許，經
    警據報往其上開住處搜索查獲，並扣得上開具殺傷力之改造手槍一把及子彈二顆
    （同時併扣有不具殺傷力之手槍一把、火藥一包及空彈殼四個）。
二、案經台中市警察局移送臺灣彰化地方法院檢察署檢察官偵查起訴。
      理  由
一、訊據被告固坦承有於前揭時地為警查獲前開槍、彈，惟辯稱：該槍、彈應均無殺
    傷力，且係綽號「阿強」者所寄放云云。惟查：前開扣案之手槍一把（槍枝扣案
    管制編號：0000000000）及子彈二顆，併其他扣案物品，經囑託內政
    部警政署刑事警察局鑑定結果，認管制編號：0000000000之改造手槍
    係仿 WALTHER廠半自動手槍製造之金屬玩具手槍，裝換土造金屬槍管改造而成，
    機械性能正常，可擊發適用子彈，認具殺傷力；而子彈貳顆，認均係由玩具子彈
  改造而成（具直徑約七．五MM之金屬彈頭），經採樣壹顆試射，可擊發，認具殺
    傷力，而另管制編號：0000000000之改造手槍，因槍管、滑套與槍身
    分離，認不具殺傷力，其餘扣案之子彈四顆，係玩具金屬空彈殼等事實，有該局
    八十八年二月二十三日刑鑑字第一四一五一鑑驗通知書可參。另被告辯稱：前開
    槍、彈係綽號「阿強」者，託其寄藏一節，既查無其指稱綽號「阿強」者之真正
    姓名與年籍資料，及該人確有託被告寄藏槍、彈之事實，且被告先後二次於檢察
    官偵訊時就該槍、彈來源之供述，亦互岐，自難貿然遽信其自白與事實相符。是
    本案既無被告受託寄藏或自行改造槍彈之事證，應認定被告係純然於前揭時地，
    未經許可，持有該槍砲彈藥刀械管制條例所列管之槍、彈，始符證據認定法則。
    綜上所述，被告上開所辯不足採取，本案事證已臻明確，其犯行洵堪認定。
二、核被告所為，係犯槍砲彈藥刀械管制條例第十一條第四項之未經許可持有改造手
    槍罪及同條例第十二條第四項之未經許可持有子彈罪。查被告所持有上開管制編
    號：0000000000號之槍枝係仿 WALTHER廠半自動手槍製造之金屬玩具
    手槍，裝換土造金屬槍管改造而成之事實，已如前述，顯非屬同條例第十條所規
    定之「模型槍」，是公訴人認被告持有槍枝行為係犯該條第四項之未經許可持有
    模型槍罪，似有未洽，因本院所認定之犯罪事實與檢察官起訴書所載之基本事實
    ，係屬同一，本院自得依刑事訴訟法第三百條之規定，就起訴之事實，變更檢察
    官所引應適用之法條，為其他罪名之判決。又被告出於一行為，同時未經許可持
    有槍砲彈藥刀械管制條例所列管之改造手槍一把及子彈二顆，而觸犯上開數罪名
    ，屬想像競合之關係，應依刑法第五十五條關於想像競合犯之規定，從較重之槍
    砲彈藥刀械管制條例第十一條第四項之未經許可持有改造手槍罪處斷。又查被告
    於八十四年間因犯施用毒品罪及違反麻醉藥品管理條例罪，經本院分別判處有期
    徒刑三年二月及有期徒刑二月確定，接續執行，刑期原應至八十七年十一月十九
    日始屆滿嗣，於八十五年十二月六日假釋出獄，於八十七年十月二十八日縮短刑
    期假釋期滿，執行完畢在案之事實，有本院被告全國前案紀錄表、台灣彰化地方
    法院檢察署刑案資料查註紀錄表一份附卷足按，其於有期徒刑執行完畢後，五年
    以內再犯有期徒刑以上之本罪，為累犯，上開應處斷之罪之本刑，應依刑法第四
  十七條之規定加重之。按持有具殺傷力槍、彈之行為，遑論其有無更為其他不法
    行為，其持有行為之本身，已然破壞社會秩序，危害人民生命、財產之安全，非
    科處相當之刑期，難扼社會上日益加劇之暴力風氣，亦無從促使被告醒悟其行為
    之違法性。爰審酌被告之素行、犯罪之動機、手段、所生之危害及其他犯罪情節
    ，並犯後之態度等一切情狀，量處如主文所示之刑，並諭知所科罰金如易服勞役
    之折算標準，以示懲儆。扣案之改造手槍（槍枝扣案管制編號：0000000
    000）一把（含該槍枝之彈匣壹個）及鑑驗餘存仍具殺傷力之改造子彈一顆，
    係屬違禁物，均依法宣告沒收。至原具殺傷力之另一子彈，因試射擊發，已成無
    殺傷力之彈殼，此外，併扣案經鑑驗無殺傷力之手槍一把（含該槍枝之彈匣一個
    ），及火藥一包、空彈殼四個，因核各該物品之性質，均非屬違禁物，依法自不
    得併諭知沒收。
三、另按槍砲彈藥刀械管制條例第十九條第一項雖規定，犯同條例第十一條之罪，經
    判處徒刑者，應於刑之執行完畢或赦免後，令入勞動場所，強制工作，其期間為
    三年。惟保安處分之目的在於協助受處分人再社會化，並改善其潛在之危險性格
    ，故有無宣付保安處分之必要，自應斟酌個案情節，尤其，應衡量行為人所為犯
    罪行為之嚴重性、危險性，及其個人之性格傾向及改善之期待可能性，容許法官
    視案情之懸殊異同，依職權為適當之裁量，並無法定絕對之必要，已據司法院大
    法官會議第四七一號解釋在案。經查：被告持有上開改造手槍之行為，固已生危
    害社會治安秩序，如前所述。但審酌其犯罪之動機及情節，認經執行上開所宣告
    之刑後，已與外界不良環境為相當期間之隔絕，如於受刑期間，施以妥適之教化
    應足以促其醒悟，改過遷善，本院認本案尚無諭知強制工作之必要，附此敘明。
據上論斷，應依刑事訴訟法第二百九十九條第一項前段、第三百條，槍砲彈藥刀械管
制條例第十一條第四項、第十二條第四項，刑法第十一條前段、第四十七條、第五十
五條、第四十二條第二項、第三十八條第一項第一款，現行法規所定貨幣單位折算新
台幣條例第二條，罰金罰鍰提高標準條例第二條，判決如主文。
中      華      民      國    八十八    年      十      月    二十九    日
                                臺灣彰化地方法院刑事第三庭
                                            法      官   蔡紹良
右正本證明與原本無異。
如不服本判決，應於判決送達後十日內向本院提出上訴狀( 須附繕本 )。
                                            法院書記官   鐘麗芳
槍砲彈藥刀械管制條例第十一條
未經許可製造、販賣或運輸彈藥者，處六月以上五年以下有期徒刑。
意圖供自己或他人犯罪之用，而犯前項之罪者，處一年以上七年以下有期徒刑，得併
科五萬元以下罰金。
未經許可無故持有、寄藏或意圖販賣而陳列彈藥者，處三年以下有期徒刑。
第一項及第二項之未遂犯罰之。
槍砲彈藥刀械管制條例第十二條
未經許可製造、販賣或運輸刀械者，處一年以下有期徒刑。
意圖供自己或他人犯罪之用，而犯前項之罪者，處三年以下有期徒刑，得併科三萬元
以下罰金。
未經許可無故持有或意圖販賣而陳列刀械者，處六月以下期徒刑、拘役或三千元以下
罰金。
第一項及第二項之未遂犯罰之。


司法院資訊處製作；財團法人民間司法改革基金會備份。
